# 请教陈版关于与资产相关的政府补助的问题

提问人：xy007007 时间：2020-04-24 10:33:06
某公司与工业园区签订招商引资协议，约定企业拿地建新工业园，建成投产后给予一定奖励。
这种补助，资产建设在前，补助在后，且无法对应到单项资产，请教陈版是否属于与资产相关的政府补助？如是，按总额法确认，摊销年限按主要车间的预计剩余使用年限是否合适？

回答人：chenyiwei
要看当初入驻协议的具体约定，后续拨款批文对其用途的表述等。建议参考《上市公司执行企业会计准则案例解析（ 2019 ）》中的案例7-02。